【裁判字號】    99,交聲,726
【裁判日期】    991029
【裁判案由】    違反道路交通管理處罰條例聲明異議
【裁判全文】
臺灣臺北地方法院交通事件裁定         99年度交聲字第726號
原處分機關  臺北市交通事件裁決所
異  議  人
即受處分人  丙○○
代  理  人  乙○（即異議人之配偶）
上列受分人因違反道路交通管理處罰條例案件，對於臺北市交通
事件裁決所中華民國99年4月26日所為之處分（原處分：北市裁
罰字第裁22–1AF159548號），聲明異議，本院裁定如下：
    主  文
異議駁回。
    理  由
一、異議意旨略以：員警舉發異議人即受處分人丙○○所有之自
    用小客車違規併排停車之地點，係為道路外之空地，且臺北
    市政府停車管理處亦未劃格使用，不論東西向或南北向停車
    ，均無違規停車之情形，且車輛停放於該空地，並不會影響
    巷道的通行，異議人之車輛停放該處十餘年，亦未曾遭開單
    舉發，原處分機關未察，逕予裁罰，異議人實難甘服，為此
    ，聲明異議，請求撤銷原處分等語。
二、按汽車駕駛人停車時併排停車者，處新臺幣（下同）600元
    以上1,200元以下罰鍰，道路交通管理處罰條例第56條第1項
    第6款定有明文。
三、原處分機關臺北市交通事件裁決所係以：異議人所有車號
    AC-7747號自用小客車，於民國99年1月4日下午2時51分許，
    併排停車於臺北市○○街60巷6號路邊已停有車輛之路面，
    經臺北市停車管理處交通助理員拍照取證，並以異議人為受
    通知人，以其所有之車輛有違反道路交通管理處罰條例第56
    條第1項第6款「併排停車」之行為逕行掣單舉發，嗣將舉發
    單送達受處分人後，受處分人於應到案日期前向原處分機關
    提出申訴，經原處分機關請舉發單位調查結果，仍認受處分
    人有上開違規行為，原處分機關乃依上揭道路交通管理處罰
    條例第56條第1項第6款之規定，裁處罰鍰1200元在案。
四、經查：
(一)、異議人所有之前揭車號自用小客車，確有於上揭時間，停放
    於臺北市○○街60巷6號前方路面之事實，此為異議人所不
    爭執。而異議人之上開自用小客車確有併排停車一節，業據
    證人即舉發人員臺北市停車管理處交通助理員甲○○於本院
    調查時具結證稱：當時我行經牯嶺街60巷6號，發現異議人
    的車子停放該處，該違規車輛之左側已有1輛賓士車靠上址
    圍牆停放，異議人的車子是併排停車，有影響到交通，所以
    我就拍照舉發等語，並有採證照片、現場圖在卷可稽，上開
    事實，堪以認定。
(二)、異議人雖辯稱：自用小客車停放之地點為空地等語。惟按道
    路交通管理處罰條例所稱之「道路」，依同條例第3條第1款
    規定，係指公路、街道、巷衖、廣場、騎樓、走廊或其他供
    公眾通行之地方；又按憲法關於人民財產權應予保障之規定
    ，旨在確保個人依財產之存續狀態行使其自由使用、收益及
    處分之權能，避免遭受公權力或第三人之侵害，惟如因公用
    或其他公益目的之必要，例如既成道路符合一定要件而成立
    公用地役關係者，則為兼顧公益，其財產上之利益必須有特
    別之犧牲，其所有權人對於土地自由使用收益之權能亦應受
    到限制（司法院大法官會議釋字第400號解釋、交通部76年
    11月14日交路（76）字第26017號函示意可資參照）。依卷
    附舉發照片所示，本件系爭車輛停放處所，係屬開放空間而
    未設置任何障礙藩籬或界標，地面復舖有柏油可供人車通行
    ，應屬公眾通行之道路無疑，依上說明，縱異議人停車處所
    之土地為私人所有之空地，仍應受道路交通管理處罰條例及
    其他交通法規之規範，況該處為巷道轉彎處，異議人所有之
    前揭車號自用小客車併排停放於該處，顯已影響該巷道車輛
    人員之往來交通，即與道路交通管理處罰條例第56條第1項
    第6款之規定有違，自應予以處罰，異議人上開所辯，應有
    誤解。從而，本件事證明確，異議人之違規行為堪以認定。
五、綜上所述，異議人所有之前揭車號號自用小客車確有於上揭
    時、地，違規併排停車，原處分機關依上揭道路交通管理處
    罰條例第56條第1項第6款及違反道路交通管理事件統一裁罰
    基準表之規定，裁處受處分人罰鍰1,200元，核無違誤，本
    件異議，為無理由，應予駁回。
六、據上論斷，應依道路交通案件處理辦法第19條，裁定如主文
    。
中    華    民    國    99    年    10    月    29    日
                        交通法庭法  官  李殷君
以上正本證明與原本無異
如不服本裁定應於送達後5日內向本院提出抗告狀
                                書記官  殷玉芬
中    華    民    國    99    年    11    月    1     日

司法院資訊處製作；財團法人民間司法改革基金會備份。
